臺灣高等法院刑事判決　　　　　　　　 94年度上訴字第100號
　　上　訴　人　臺灣板橋地方法院檢察署檢察官
　　被　　　告　丙○○
　　　　　　　　乙○○
　　上二人共同
　　指定辯護人　黃柏彰律師
　　被　　　告　丁○○
　　選任辯護人　彭永彰律師
　　被　　　告　甲○○
　　選任辯護人　吳信吉律師
上列上訴人因被告等違反毒品危害防制條例案件，不服臺灣板橋
地方法院92年度訴字第1699號，中華民國93年9月21日第一審判
決（起訴案號：臺灣板橋地方法院檢察署92年度偵字第10795號
、第10832號），提起上訴，本院判決如下：
    主  文
原判決關於丙○○部分及甲○○販賣第二級毒品部分均撤銷。
丙○○持有第二級毒品，處有期徒刑壹年拾月。扣案如附表一編
號一、二所示之大麻、MDMA藥丸均沒收銷燬之。
甲○○連續販賣第二級毒品，處有期徒刑參年拾月。販賣第二級
毒品所得新臺幣參萬壹仟元沒收之，如全部或一部不能沒收時，
以其財產抵償之。
其他上訴駁回。
    事  實
一、丙○○明知MDMA（搖頭丸）、大麻均係經毒品危害防制條例
    公告禁止持有之第二級毒品，任何人均不得擅自持有之，竟
    於民國91年間某日起，自不詳姓名之人處收受，而非法持有
    第二級毒品大麻及MDMA搖頭丸。嗣於92年5月23日中午12 時
    40分許，在臺北縣土城市○○路259巷1之5號16樓為警查獲
    ，並扣得如附表1編號1、2所示之第二級毒品大麻、MDMA。
二、甲○○亦明知MDMA（搖頭丸）業經毒品危害防制條例公告禁
    止持有、販賣之第二級毒品，竟意圖營利並基於概括犯意，
    自91年10月間某日起，在其臺北縣永和市○○路157巷6弄4
    號，購入第二級毒品MDMA後，在臺北縣、臺北市之舞廳內，
    以每顆新臺幣（下同）150元、160元之代價，將第二級毒品
    MDMA各100 顆販賣予陳乃菁2 次，共得款3 萬1 千元。嗣於
    92年5 月22日中午12時許，在臺北縣永和市○○路157 巷6
    弄4 號為警查獲。
三、案經臺北市政府警察局報請臺灣板橋地方法院檢察署檢察官
    偵查起訴。
    理  由
壹、撤銷改判部分（即被告丙○○部分及被告甲○○販賣第二級
    毒品部分）：
一、被告丙○○非法持有毒品部分：
（一）訊據被告丙○○對於其非法持有第二級毒品MDMA、大麻為
      警查獲之事實，業於警詢、偵查、原審及本院審理時均坦
      承不諱（見92年度偵字第10795號卷第4頁反面、第5頁、
      第8頁反面、第71頁反面、原審卷一第20頁、本院94年3月
      30日審判程序筆錄），核與證人潘莉雲於警詢中所述情節
      相符（見92年度偵字第10795號卷第13頁反面）。此外又
      有如附表1編號1、2所示之第二級毒品大麻及MDMA（搖頭
      丸）扣案佐證，所扣毒品經鑑驗結果，均檢出第二級毒品
      大麻成分及MDMA成分，有法務部調查局92年7月10日調科
      壹字第060007251號鑑定通知書（見原審卷一第27頁）及
      內政部警政署刑事警察局於92年7月15日刑鑑字第0920105
      792號鑑定通知書（見原審卷一第106頁）各1紙在卷可稽
      。此外，復有臺北市政府警察局刑事警察局扣押筆錄、扣
      押物品目錄表各1紙附卷可憑。此部分事證明確，被告丙○○非法持有毒品之犯行，洵堪認定，應依法論科。
（二）被告丙○○行為後，毒品危害防制條例於92年7月9日經總
      統華總一義字第09200121930號令修正公布，並自公布後6
      個月施行，惟有關持有第二級毒品法定本刑，新舊法並無
      不同，此項修正對被告並無不利，依刑法第2條第1項前段
      之規定適用裁判時之新法。至毒品危害防制條例第11條第
      4項規定持有毒品達一定數量者，加重其刑至二分之一，
      其標準由行政院定之。而行政院所公佈「轉讓持有毒品加
      重其刑之數量標準」，係於被告行為後之93年1月7日發布
      ，自無該條項之適用。核被告丙○○所為，係犯毒品危害
      防制條例第11條第2項之持有第二級毒品罪。檢察官認被
      告丙○○構成同條例第4條第2項販賣第二級毒品罪及同條
      第3項販賣第三級毒品罪，尚有未洽（詳後述），惟因販
      賣與持有第二級毒品罪間，具高低度之吸收關係，是就起
      訴販賣部分而以持有論罪，僅係犯罪事實之一部減縮，尚
      無變更起訴法條之問題（最高法院80年度台上字第2703號
      判決意旨參照），附此敘明。被告同時持有第二級毒品
      MDMA及大麻，係一行為觸犯數罪名，為想像競合犯。原審
      未予詳查，誤信被告丙○○辯飾之詞，以不能證明被告犯
      罪，而為無罪之諭知，尚有未洽，檢察官上訴意旨仍認被
      告丙○○所為構成販賣罪，雖未足採（詳後述）。然原判
      決就被告丙○○部分既有前揭可議之處，自屬無可維持，
      應由本院將原判決關於被告丙○○部分撤銷改判。爰審酌
      被告丙○○之犯罪動機、目的、手段、生活狀況、教育程
      度等一切情狀，量處如主文第二項所示之刑。至扣案如附
      表一編號一、二所示之大麻、MDMA藥丸，依毒品危害防制
      條例第18條第1項前段規定，諭知沒收銷燬之。其餘扣案
      如附表一編號三、四所示之k他命（毛重203公克）及k他
      命分裝瓶一批，依毒品危害防制條例第18條第1項中段規
      定，僅得行政上予以沒入銷燬，由行政機關依行政程序科
      罰之權限，法院毋庸於判決內諭知沒入銷燬，併此敘明。
二、被告甲○○非法販賣第二級毒品部分：
（一）訊據被告甲○○堅決否認有何販賣第二級毒品之犯行，辯
      稱：伊係自己施用搖頭丸，伊並無販賣毒品予陳乃菁，警
      詢時被員警威脅，所言不實等語。
（二）經查：
   1、被告甲○○雖供稱於警局訊問時遭警員威脅乙節，經原審
      詰問被告丙○○等人與渠等之辯護人所請求傳訊之證人陳
      馨正、潘莉雲、滕沛璇等三人，並無任何證據可資證明被
      告甲○○於警局製作訊問筆錄時，有遭警員刑求或強暴、
      脅迫等不法行為。是被告甲○○警訊及偵查之筆錄非無證
      據能力，合先敘明。
   2、被告甲○○於警詢中供稱：「因陳乃菁有一部份之搖頭丸
      係向我進貨的。」、「陳乃菁曾向我進阿曼尼搖頭丸100
      顆，出貨價格每顆150元，MOTO系列也是100顆，售價160
      元。」」、「我有向桃園市SKY、世紀以及台北市GOIN等P
      UB的小藥頭拿。」（見92年度偵字第10832號卷第72頁、
      第73頁反面），於偵查中供稱：「去（91）年10月開始賣
      搖頭丸。」、「陳乃菁大概向我買過2次搖頭丸」（見92
      年度偵字第10832號卷第162 頁反面），核與證人陳乃菁
      所述：「搖頭丸跟綽號『阿翔』之男子所購買」相符（見
      原審卷一第55 頁），且證人陳乃菁明確指認被告甲○○
      即為綽號「阿翔」販賣毒品之人（見92年度偵字第10832
      號卷第88頁反面、第90頁）。雖證人陳乃菁於原審93年9
      月7日審理時翻異前詞改稱：其僅有委請被告甲○○幫忙
      購買，但被告甲○○迄今均未幫其購買，因警方表示如果
      其不指認被告甲○○，則警方將會將其移送販賣云云，惟
      查證人陳乃菁於原審當日審理時即明確表示在第一份（92
      年5月15日）警訊筆錄製作前員警即威脅如不指認被告甲○○就要移送其販賣（見原審卷二第129頁），然觀諸證人陳
      乃菁92年5月15日第一次警詢筆錄之內容，渠已坦承販賣毒
      品，顯見警方於製作警詢筆錄時就陳乃菁部分本已朝向販
      賣毒品方向偵辦，證人陳乃菁對此亦知之甚明，惟證人陳
      乃菁仍明確指述其係向被告甲○○購買毒品，並無如證人
      陳乃菁所述其配合警方說法即可免於被移送販賣毒品之情
      形，然證人陳乃菁於92年5月20日第二次警詢筆錄仍指認被
      告甲○○販賣毒品，況證人陳乃菁於原審93年9月7日審理
      時嗣又改稱：警方說如果我不指認會被收押（見原審卷二
      第126頁），則證人陳乃菁於原審所述其受警方威脅指認被
      告甲○○之事由或稱將被移送販賣，或稱將被收押，前後
      不一，故證人陳乃菁於原審所述迴護被告甲○○之詞，並
      不足採。
   3、證人陳乃菁之綽號為「米琪」、0000000000號及00000000
      00號行動電話分別係被告甲○○及證人陳乃菁所使用等情
      ，業據被告甲○○及證人陳乃菁坦承無訛（見92年度偵字
      第10 832號卷第73頁正、反面、原審卷一第53頁反面），
      而被告甲○○與證人陳乃菁確有以電話及短訊相互聯絡販
      賣搖頭丸之數量及價格，有電話監聽錄音譯文可參，倘被
      告甲○○並未販賣搖頭丸予證人陳乃菁，何以證人陳乃菁
      會打電話詢問其數量及價格？且被告甲○○於前開警詢及
      偵查中之自白已清楚供述搖頭丸之進貨價格及出售價格，
      若非被告甲○○確有販賣搖頭丸之行為，其如何能憑空捏
      造進出貨之價格？
   4、按販賣罪，並不以販入後復行賣出為構成要件，但使以營
      利為目的購入或賣出，有一於此，犯罪即為完成，最高法
      院25年非字第123號判例、68年臺上字第606號判例、80年
      臺上字第4992號判決揭有明文。又販賣毒品罪，如以營利
      為目的而非法販入或賣出，有一於此，犯罪即已成立，縱
      有因故無法高於購入原價出售，而以原價或低於原價讓與
      他人時，仍屬販賣行為（最高法院92年度臺上字第344三
      四四號判決、92年度臺上字第3823號判決意旨參照）。查
      被告甲○○於警詢供稱：「我有向桃園市SKY、世紀以及
      台北市GOIN等PUB的小藥頭拿，搖頭丸價格150元左右。」
      、「陳乃菁曾向我進阿曼尼搖頭丸100顆，出貨價格每顆
      150元，MOTO系列也是100顆，售價160元。」，揆諸上揭
      說明，堪認被告甲○○係以營利為目的購入及賣出MDMA搖
      頭丸。
   5、綜上，被告甲○○前揭於警詢、偵查中之自白，核與事實
      相符，其嗣後翻異前詞辯稱並未販賣搖頭丸云云，屬臨訟
      卸責避就之詞，委無足採。本件事證明確，被告甲○○犯
      行堪以認定。
（三）被告甲○○行為後，毒品危害防制條例於92年7月9日經總
      統華總一義字第09200121930號令修正公布，並自公布後6
      個月施行，惟有關販賣第二級毒品罪之新舊條文互相比較
      ，法定刑並未變更，自應適用修正後之規定。核被告甲○○所為，係犯毒品危害防制條例第4 條第2 項之販賣第二
      級毒品罪。被告甲○○先後二次販賣第二級毒品予陳乃菁
      ，時間緊接，所犯構成要件相同，顯係基於概括犯意為之
      ，應論以連續犯，除法定本刑為無期徒刑部分依法不得加
      重外，依法加重其刑。其持有第二級毒品MDMA之犯行，為
      高度之販賣行為所吸收，不另論罪。另被告甲○○係以原
      購入價格販售毒品予證人陳乃菁，已如前述，並非貪圖高
      額之不法利益，與一般販毒者牟取重利之情形不同，其犯
      罪情狀，依一般社會通念尚堪憫恕，本院審酌結果，認量
      處最低本刑猶嫌過重，爰依刑法第59條規定減輕其刑。
（四）原審未予詳查，誤信被告甲○○辯飾之詞，以不能證明被
      告犯罪，而為無罪之諭知，有所違誤，檢察官上訴意旨，
      指摘原判決此部分不當，為有理由，應由本院爰將原判決
      關於被告甲○○販賣第二級毒品部分撤銷改判。爰審酌被
      告平日素行、品行、智識程度、販賣MDMA所生危害及犯罪
      後態度等一切情狀，量處如主文第三項所示之刑，以資懲
      儆。另被告販賣第二級毒品所得款項3萬1千元，雖未扣案
      ，惟係被告所有並因犯罪所得之財物，應依毒品危害防治
      條例第19條第1項規定諭知沒收，如全部或一部不能沒收
      時，以其財產抵償之。
（五）公訴意旨另以：被告甲○○意圖營利並基於概括犯意，自
      91年10月間某日起，在其台北縣永和市○○路157 巷6弄4
      號，分別購入第二級毒品MDMA（搖頭丸）後，連續多次，
      在台北縣、台北市之舞廳內販售予其他不特定之人謀利，
      因認被告甲○○此部份另涉犯毒品危害防制條例第4條第2
      項販賣第二級毒品之罪嫌云云。查被告甲○○於警詢中曾
      自白有販賣毒品予其他不特定人，惟被告甲○○究係於何
      時在何地，以何價格各販賣予何人、獲利若干等均不明，
      而被告甲○○之通訊監察譯文之內容及警方所查扣之毒品
      ，亦無法作為甲○○有販賣第二級毒品予其他不特定人之
      佐證。故檢察官指述被告甲○○此部分之犯行，除據被告
      甲○○簡略之自白外，經查並無補強證據足以證明其與事
      實相符，此部分不能證明被告甲○○犯罪。惟因檢察官認
      此部分與前開有罪部分有連續犯之裁判上一罪關係，基於
      審判不可分之法則，不另為無罪之諭知，附此敘明。
貳、上訴駁回（即被告乙○○、丁○○無罪部分及被告甲○○被
    訴販賣第三級毒品無罪部分）暨被告丙○○不另為無罪諭知
    部分：
一、公訴意旨略以：被告丙○○意圖營利並基於概括之犯意，自
    91年間某日起，在其臺北縣土城市○○路259巷1之5號16樓
    毒品K他命後，連續多次，在臺北縣、臺北市及桃園市之舞
    廳內販售予同案被告乙○○、丁○○、高永昌（業已死亡，
    由原審另結）及其他不特定之人謀利。被告乙○○、丁○○
    因向被告丙○○購買毒品欠款無力清償，被告乙○○、丁○○自92年3月間某日起，為被告丙○○運送搖頭丸及K他命到
    臺北市、臺北縣三重市之舞廳交予特定人，並收取貨款。嗣
    於92年5月22日中午12時許，被告乙○○、丁○○在臺北縣
    永和市○○路157巷6弄4號為警查獲；92年5月23日中午12時
    40分許，被告丙○○在臺北縣土城市○○路259巷1之5號16
    樓為警查獲，並扣得被告乙○○所有之K他命分裝瓶90個；
    被告丁○○所有之搖頭丸25顆；被告丙○○所有之大麻毛重
    25公克、K他命毛重203公克、搖頭丸19顆及K他命分裝瓶一
    批。另被告甲○○意圖營利並基於概括犯意，自91年10月間
    某日起，在其台北縣永和市○○路157巷6弄4號，購入第三
    級毒品Ｋ他命後，連續多次，在台北縣、台北市之舞廳內販
    售予不特定之人謀利。嗣於92年5月22日中午12時許，在台
    北縣永和市○○路157巷6弄4號為警查獲，並扣K他命淨重0.
    5公克及K他命分裝瓶2個。因認被告丙○○、乙○○、丁○○等三人均係犯毒品危害防制條例第4條第2項販賣第二級毒
    品及同條第3項販賣第三級毒品之罪嫌；被告甲○○係犯毒
    品危害防制條例第4條第3項販賣第三級毒品之罪嫌云云。
二、按犯罪事實應依證據認定之，無證據不得認定犯罪事實；又
    不能證明被告犯罪或其行為不罰者，應諭知無罪之判決，刑
    事訴訟法第154條第2項、第301條第1項分別定有明文。再被
    告或共犯之自白，不得作為有罪判決之唯一證據，仍應調查
    其他必要之證據，以察其是否與事實相符，刑事訴訟法第15
    6條第2項亦著有規定。次按認定不利於被告之事實，須依積
    極證據，茍積極之證據本身存有瑕疵而不足為不利於被告事
    實之認定，即應為有利於被告之認定，更不必有何有利之證
    據，而此用以證明犯罪事實之證據，猶須於通常一般人均不
    至於有所懷疑，堪予確信其已臻真實者，始得據以為有罪之
    認定，倘其證明尚未達到此一程度，而有合理性之懷疑存在
    ，致使無從為有罪之確信時，即應為無罪之判決，此有最高
    法院82年度台上字第163號判決、76年度台上字第4986號、
    30年度上字第816號等判例意旨可資參照。又依法治國家之
    刑事訴訟原則，檢察官除提起公訴外，尚須維持公訴，負有
    說服之責任，其舉證責任之目的，係在充分證明被告確有如
    公訴所指之犯罪事實，從而其舉證責任應存在於刑事訴訟程
    序之全程，且於舉證不足以使法院產生有罪之確信時，為終
    局的舉證責任未盡。是以於公訴程序，用以證明犯罪事實之
    證據之蒐集、提出及說服之責任，在於檢察官，刑事訴訟法
    第161條第1項規定檢察官就被告犯罪事實，應負舉證責任，
    並指出證明之方法，即明示其旨，至於修正前刑事訴訟法第
    163條第1項及修正後刑事訴訟法第163條第2項關於法院調查
    證據之規定，乃指法院應於訴訟當事人舉證之範圍內，依職
    權或聲請，循刑事訴訟法第164條以下關於證據調查之程序
    及方法而為調查，以將檢察官及其他當事人之舉證轉換為法
    院之證據認知，究明證據之證據能力與證明力，非謂法院得
    逾越公正第三者地位，代檢察官蒐集證據，否則不啻破壞訴
    訟三方關係，衍生由法院證明被告犯罪，或檢察官與法院協
    同證明被告犯罪等嚴重悖反法治國家原則之結果，影響人民
    對於法院中立客觀之信賴，最高法院87年度台非字第1號判
    決謂：「按法院固應依職權調查證據，但並無蒐集證據之義
    務。刑事訴訟法第379條第10款規定應於審判期日調查之證
    據而未予調查之違法，解釋上應不包括蒐集證據在內，其調
    查之範圍，以審判中案內所存在之一切證據為限，案內所不
    存在之證據，即不能責令法院為發現真實，應依職權從各方
    面詳加蒐集、調查」；及92年度台上字第128號判例謂：「
    刑事訴訟法第161條已於91年2月8日修正公布，修正後同條
    第1項規定：檢察官就被告犯罪事實，應負舉證責任，並指
    出證明之方法。因此，檢察官對於起訴之犯罪事實，應負提
    出證據及說服之實質舉證責任。倘其所提出之證據，不足為
    被告有罪之積極證明，或其闡明之證明方法，無從說服法官
    以形成被告有罪之心證，基於無罪推定之原則，自應為被告
    無罪判決之諭知。」，合先敘明。
三、本件檢察官認被告丙○○、乙○○、丁○○涉有販賣第二級
    毒品及第三級毒品之罪嫌；被告甲○○涉有販賣第三級毒品
    之罪嫌，無非係以被告等人之自白、通訊監察譯文及為警查
    獲時所扣得之毒品為其主要論據。訊據被告丙○○、乙○○
    、丁○○、甲○○均堅決否認有何販賣第二級毒品或第三級
    毒品之犯行，被告丙○○辯稱：伊所施用之大麻、搖頭丸及
    K 他命係在桃園地區一不詳店名舞廳內向一位真實姓名不詳
    之人購得，伊係為自己施用才購買，並無販賣予他人，伊於
    警訊中坦承有販賣毒品之犯行，係警察要伊承認，才將所查
    扣之金錢返還，伊因父親癌症急需用錢，才坦承有販賣毒品
    之行為等語；被告乙○○、丁○○等二人皆辯稱：伊二人因
    遭警察刑求才會於警訊筆錄中坦承有向被告丙○○購買搖頭
    丸及K他命之情事及伊二人有販賣搖頭丸及K他命之行為，伊
    二人並無為丙○○運送毒品抵債之行為等語；被告甲○○則
    辯稱：伊係自己施用K他命，伊並無販賣毒品予他人等語。
四、經查：
（一）被告丙○○、乙○○、丁○○、甲○○供稱於警局訊問時
      有遭警員刑求乙節，經原審詰問被告丙○○等人與渠等之
      辯護人所請求傳訊之證人陳馨正、潘莉雲、滕沛璇等三人
      ，雖可證明查獲之警員於執行搜索勤務時，或有執行不當
      之情形；惟並無任何證據可資證明被告丙○○等人於警局
      製作訊問筆錄時，有遭警員刑求或有強暴、脅迫等不法之
      行為。是認被告丙○○、乙○○、丁○○、甲○○等人警
      訊及偵查之筆錄係具有證據能力。
（二）被告丙○○固於警訊中供稱：「我曾賣給綽號「枯羅」（
      即指被告乙○○）、「小高」（即指被告高永昌）、「陳
      琳」，大概就這三個人，其他是朋友介紹之不特定人，有
      小賣也有施用者」，被告乙○○供稱：「搖頭丸及K他命
      大多數是向綽號「阿文」男子購買，搖頭丸以每顆約150
      至180元購買，再以200至250元賣出」；惟被告張圓宣於
      警訊中已明白表示綽號「阿文」並非被告丙○○等語。另
      被告丁○○供承：「有，2至3次，送搖頭丸及K他命，因
      為幫丙○○送貨，買主會給我車錢，每次買主會給我300
      至500元不等的車資，視路程而定」；又被告丙○○於偵
      查中供稱：「搖頭丸及大麻是我自己用的。K他命除了自
      己用外，如果有人要，我每顆賣600至630元不等，都在永
      和樂華夜市附近販賣」；被告張圓宣於偵查中供稱：「從
      今（指92）年3月開始，我們向丙○○拿搖頭丸沒有錢付
      給他，他就叫我們幫他介紹客人及送貨，送貨的地點都是
      在臺北市的KTV比較多，搖頭丸及K他命都有」；被告丁○○於偵查中供稱：「我是從今（92）年3月間開始幫丙○○送搖頭丸及K他命給顧客，最後一次是2、3個星期前幫
      他送，總共送了3、4次，都送到三重市黃金歲月KTV樓下
      」。被告甲○○於偵查中供稱：「去（91）年十月開始賣
      K他命，都是先打電話約時間、地點，我再送過去，大部
      分都是在台北市。」綜合上述被告丙○○、乙○○、丁○○、甲○○等四人於警訊及偵查中之供述，其中被告乙○○於警訊中明白供述向綽號「阿文」購買毒品，然該阿文
      並非被告丙○○，惟於偵查中又稱係向被告丙○○購買搖
      頭丸；另被告丙○○雖供承有販賣毒品之情事，惟究係於
      何時在何地，以何價格各販賣予何人？以及被告丙○○購
      買毒品之價格為何，獲利若干等均不明；又被告乙○○、
      丁○○二人雖供承有為被告丙○○運送毒品，惟此部分除
      業據被告丙○○堅詞否認外，被告乙○○、丁○○二人對
      於為被告丙○○運送搖頭丸、K他命販賣予何人及販賣價
      格亦均不明？至被告甲○○雖供稱有販賣第三級毒品予不
      特定人，惟被告甲○○究係於何時在何地，以何價格各販
      賣予何人、獲利若干等均不明。是以被告丙○○、乙○○
      、丁○○甲○○等四人於警訊、偵查中之自白已有瑕疵或
      係證據並不充足，自不能僅憑被告丙○○等人有瑕疵之自
      白，而無其他補強證據下，即遽論被告丙○○、乙○○、
      丁○○等三人有販賣第二級毒品、第三級毒品之行為；被
      告甲○○有販賣第三及毒品之行為。
（三）檢察官所憑之通訊監察譯文之內容及所查扣之毒品，皆無
      法作為被告丙○○、乙○○、丁○○、甲○○等四人有販
      賣第二級毒品或第三級毒品犯行之佐證。此外，復查無其
      他積極證據足資認定被告丙○○、乙○○、丁○○等三人
      涉有被訴販賣第二級毒品及第三級毒品之犯行；被告甲○○涉有被訴販賣第三級毒品之犯行。
五、檢察官公訴意旨認被告丙○○此部分販賣第二級毒品及第三
    級毒品之犯行，因與前開持有第二級毒品論罪科刑部分，具
    有吸收之實質上一罪關係，基於審判不可分之故，爰不另為
    無罪之諭知。
六、原判決以不能證明被告乙○○、丁○○犯罪及不能證明被告
    甲○○有販賣第三級毒品之犯行，而為被告乙○○、丁○○
    及被告甲○○被訴販賣第三級毒品部分無罪之諭知，並無不
    合。檢察官上訴意旨仍執前詞認被告乙○○、丁○○、甲○○構成犯罪，而指摘原判決不當，為無理由，應予駁回。至
    被告丁○○、甲○○為警查獲時雖各自持有第二級毒品搖頭
    丸、第三級毒品K他命，惟被告丁○○、甲○○供承係因自
    己施用而持有，故渠等之行為亦非僅得以持有第二級或第三
    級毒品罪責相繩，併予說明。
據上論斷，應依刑事訴訟法第368條、第369條第1項前段、第364
條、第299 條第1 項前段，毒品危害防制條例第4 條第2 項、第
11條第2 項、第18條第1 項前段、第19條第1 項，刑法第11 條
、第2 條第1 項前段、第56條、第59條，判決如主文。
本案經檢察官邱美育到庭執行職務。
中　　華　　民　　國　　94　　年　　4 　　月　　13　　日
　　　　　　　　　刑事第十一庭審判長法　官　陳祐輔
　　　　　　　　　　　　　　　　　  法　官　邱瑞祥
　　　　　　　　　　　　　　　　　  法　官　楊炳禎
以上正本證明與原本無異。
檢察官、被告甲○○如不服本判決，應於收受送達後10日內向本
院提出上訴書狀，其未敘述上訴之理由者並得於提起上訴後10日
內向本院補提理由書（均須按他造當事人之人數附繕本）。
被告丙○○不得上訴。
                                    書記官  廖素花
中　　華　　民　　國　　94　　年　　4 　　月　　13　　日
附錄：本案論罪科刑法條全文
毒品危害防制條例第4條第2項
製造、運輸、販賣第二級毒品者，處無期徒刑或7年以上有期徒
刑，得併科新臺幣700萬元以下罰金。
毒品危害防制條例第11條第2項
持有第二級毒品者，處2年以下有期徒刑、拘役或新臺幣3萬元以
下罰金。
附表 1
┌───┬────────────────┬────────────┐
│編  號│      查  扣  之  物  品        │　應沒收（銷燬）之物品  │
├───┼────────────────┼────────────┤
│ 1    │大麻（毛重25公克，驗餘淨重24.14 │同左                    │
│      │公克）                          │                        │
├───┼────────────────┼────────────┤
│ 2    │MDMA藥丸19顆                    │同左                    │
├───┼────────────────┼────────────┤
│ 3    │K他命（毛重203公克）            │不予沒收                │
├───┼────────────────┼────────────┤
│ 4    │K他命分裝瓶一批                 │不予沒收                │
└───┴────────────────┴────────────┘
附表 2
┌───┬────────────────┬────────────┐
│編  號│      查  扣  之  物  品        │　應沒收（銷燬）之物品  │
├───┼────────────────┼────────────┤
│ 1    │K他命（淨重0.5公克）            │不予沒收                │
├───┼────────────────┼────────────┤
│ 2    │K他命分裝瓶2個                  │不予沒收                │
└───┴────────────────┴────────────┘
